臺灣板橋地方法院刑事判決　　　　　　　　　　　　九十三年度訴緝字第一一四號
　　公　訴　人　臺灣板橋地方法院檢察署檢察官
　　被　　　告　甲○○
右列被告因違反毒品危害防制條例案件，經檢察官提起公訴（九十二年度毒偵字第二
一九九號，本院依簡式審判程序審理，判決如左：
    主  文
甲○○連續施用第一級毒品，累犯，處有期徒刑壹年。扣案之海洛因壹包（零點貳公
克）、殘渣包裝袋肆枚內含海洛因殘渣，均沒收銷燬，注射針筒貳支、塑膠分裝吸管
參支，均沒收。
    事  實
一、甲○○曾於民國八十九年間因違反毒品危害防制條例案件，經本院判處有期徒刑
    並定應執行一年二月確定，於九十二年二月十二日假釋，刑期至九十二年四月二
    十九日屆滿，以已執行論。又其前因施用毒品案件，經本院以八十七年度毒聲字
    第六二號裁定送觀察、勒戒後，無繼續施用毒品之傾向，經臺灣板橋地方法院檢
    察署檢察官以八十七年度偵字第八五一六號、第一０八三二號不起訴處分書為不
    起訴處分確定在案，復於八十九年間再因施用毒品案件，經觀察、勒戒後，認有
    繼續施用毒品之傾向，經本院以八十九年度毒聲字第五二八六號裁定令入戒治處
    所強制戒治，並經本院以八十九年度訴字第一八八一號刑事判決判處有期徒刑並
    定應執行刑為一年二月確定，且於九十年八月四日停止戒治，所餘戒治期間付保
    護管束，至九十年九月十三日保護管束期滿；詎甲○○猶不知悔改，又基於施用
    第一級毒品海洛因之概括犯意，於九十二年六月二十五日及九十二年六月二十六
    日，連續在臺北縣五股鄉五福五十八號六樓，以針筒注射方式施用海洛因二次。
    嗣於九十二年六月二十六日晚上十一時許，在前揭住處為警查獲甲○○，並扣得
    甲○○所有供施用海洛因所用之海洛因一包（零點二公克）、海洛因殘渣包裝袋
    四枚、注射針筒二支、塑膠分裝吸管三支。
二、案經臺北縣政府警察局蘆洲分局報請臺灣板橋地方法院檢察署檢察官偵查起訴，
    本院於準備程序進行中，被告就被訴事實為有罪之陳述，經告知簡式審判程序之
    旨，並聽取當事人之意見後，裁定進行簡式審判程序。
    理  由
一、右揭事實，業據被告甲○○於本院審理時坦承不諱，而被告於九十二年六月二十
    六日晚上十一時許為警查獲後所採尿液，經送臺灣檢驗科技股份有限公司檢驗，
    呈鴉片類陽性反應，有臺灣檢驗科技股份有限公司九十二年七月七日濫用藥物尿
    液檢驗報告一份在卷可憑，復有海洛因一包（零點二公克）、海洛因殘渣包裝袋
    四枚、注射針筒二支、塑膠分裝吸管三支扣案足資佐證。而被告曾於八十九年間
    因違反毒品危害防制條例案件，經本院判處有期徒刑並定應執行有期徒刑一年二
    月確定，於九十二年二月十一日假釋，刑期至九十二年四月二十九日屆滿，以已
    執行論。其前因施用毒品案件，經本院以八十七年度毒聲字第六二號裁定送觀察
    、勒戒後，無繼續施用毒品之傾向，經臺灣板橋地方法院檢察署檢察官以八十七
    年度偵字第一０八三二號不起訴處分書為不起訴處分確定在案，其復於八十九年
    間再因施用毒品案件，經觀察、勒戒後，認有繼續施用毒品之傾向，經本院以八
    十九年度毒聲字第五二八六號裁定令入戒治處所強制戒治，並經本院以八十九年
    度訴字第一八八一號刑事判決判處有期徒刑並定應執行刑為一年二月確定，且於
    九十年八月四日停止戒治，所餘戒治期間付保護管束，至九十年九月十三日戒治
    期滿，亦有本院八十九年度毒聲字第五二八六號裁定、臺灣板橋地方法院檢察署
    八十七年度偵字第八五一六號、第一０八三二號不起訴處分書電腦列印本、臺灣
    高等法院被告全國前案紀錄表各一份在卷足憑。是本件事證明確，被告犯行堪以
    認定，應予依法論處。
二、按被告行為後毒品危害防制條例業於九十二年七月九日修正公布，並於公布後六
    個月即九十三年一月九日施行，有關該條例第十條之施用毒品犯罪，其條文雖未
    修正變更，惟對犯該條施用毒品之犯罪，修正前區分為初犯、五年後再犯、五年
    內再犯及三犯以上而異其刑事處遇程序，亦即須「曾受觀察勒戒處分，五年內再
    犯仍送觀察勒戒後，認有繼續施用毒品傾向」，或「曾受強制戒治並為不起訴處
    分或不付審理之裁定後，五年內再犯」，或「三犯以上」者，始得依法訴追處罰
    ；修正後則簡化區分為初犯、五年內再犯及五年後再犯三種，僅須「曾受觀察勒
    戒或強制戒治執行完畢釋放後，五年內再犯者」，即得依法訴追處罰，是本次修
    正就施用毒品犯罪之追訴處罰條件已有所變更，而本件係於九十二年十月二十二
    日起訴繫屬本院，有本院收狀戳可憑，自應依毒品危害防制條例第三十五條規定
    適用法律，惟查被告係曾受觀察勒戒處分執行完畢並經不起訴處分，再受強制戒
    治處分執行完畢，於五年內，三犯本件施用毒品犯行，是不論依新、舊法規定，
    檢察官均得依法追訴並由法院依法審判；再者，比較修正前後之毒品危害防制條
    例第十條對於施用第一級、第二級毒品之刑罰規定，不論條次、犯罪構成要件、
    法定刑度均無變更，是修正後之新法並無不利於被告之情事，依毒品危害防制條
    例第三十五條第一項第三款規定，自應適用修正後之規定。
二、核被告甲○○所為，係犯毒品危害防制條例第十條第一項之施用第一級毒品罪；
    被告持有海洛因之低度行為，為施用之高度行為所吸收，均不另論罪；又被告先
    後二次施用第一級毒品海洛因，時間緊接，犯罪構成要件亦相同，顯係基於概括
    之犯意而為，應依連續犯之規定論以一罪，並依刑法第五十六條之規定加重其刑
    。公訴意旨雖以被告係於九十二年六月二十六日二十三時二十分為警查獲採集尿
    液之時回溯二十六小時內某時，施用海洛因一次而提起公訴，惟未經起訴之部分
    ，與檢察官起訴之部分，被告係基於概括之犯意，為連續犯，屬裁判上之一罪，
    其一部起訴之效力及於全部，故本院自得併予審究。又被告曾於八十九年間因違
    反毒品危害防制條例案件，經本院判處有期徒刑並定應執行有期徒刑一年二月確
    定，於九十二年二月十一日假釋，刑期至九十二年四月二十九日屆滿，以已執行
    論，有臺灣高等法院被告全國前案紀錄表一份可按，其於五年之內再犯有期徒刑
    以上之罪，為累犯，應依刑法第四十七條之規定遞加重其刑。爰審酌被告前已因
    施用毒品，分別經觀察、勒戒及強制戒治在案，旋復三犯本件施用毒品犯行，惟
    念其犯行係戕害其自身，對社會治安尚非危害甚鉅，暨其犯罪之動機、目的、手
    段、所生危害等一切情狀，量處如主文所示之刑，以示懲儆。至扣案之第一級毒
    品海洛因一包（零點二公克），係查獲之毒品，而扣案之海洛因殘渣包裝袋四枚
    內含海洛因殘渣，因無法析離，應與查獲之毒品同視，不問屬於犯人與否，均應
    依毒品危害防制條例第十八條第一項前段之規定宣告沒收銷燬；至扣案之注射針
    筒二支、塑膠分裝吸管三支，為一般注射針筒及日常塑膠物品，均非屬專供施用
    毒品之器具，惟均為被告所有供其施用海洛因所用之物，業據被告供明在卷可按
    ，爰均依刑法第三十八條第一項第二款之規定併予宣告沒收之。
據上論結，應依刑事訴訟法第二百七十三條之一第一項、第二百九十九條第一項前段
，毒品危害防制條例第三十五條第一項第三款、第十條第一項、第十八條第一項前段
，刑法十一條前段、第五十六條、第四十七條、第三十八條第一項第二款，判決如主
文。
本案經檢察官余若凡提起公訴，由檢察官張云綺到庭執行職務。
中　　　華　　　民　　　國　　九十三　　年　　　九　　　月　　二十九　　日
                                  臺灣板橋地方法院刑事第八庭
                                          法　官  葉　靜　芳
右正本證明與原本無異。
如不服本判決，應於判決送達後十日內，向本院提出上訴狀。
                                          書記官　陳　昭　綾
中　　　華　　　民　　　國　　九十三　　年　　　九　　　月　　二十九　　日
附錄本案論罪科刑主要法條：
毒品危害防制條例第十條
施用第一級毒品者，處六月以上五年以下有期徒刑。
施用第二級毒品者，處三年以下有期徒刑。
